臺灣板橋地方法院刑事判決　　　　　　 100年度訴字第1328號
公　訴　人　臺灣板橋地方法院檢察署檢察官
被　　　告　陳信良
上列被告因違反毒品危害防制條例案件，經檢察官提起公訴（10
0 年度毒偵字第2671號），本院依簡式審判程序審理後，判決如
下：
    主    文
陳信良施用第一級毒品，累犯，處有期徒刑拾壹月；又施用第二
級毒品，累犯，處有期徒刑柒月。應執行有期徒刑壹年貳月。
    事    實
一、陳信良前因施用毒品案件，經本院以89年度毒聲字第3798號
    裁定送觀察、勒戒，經觀察、勒戒後，認無繼續施用毒品傾
    向，於民國89年7 月12日執行完畢釋放出臺灣臺北看守所（
    現改名為法務部矯正署臺北看守所）附設勒戒所，並於89年
    7 月13日由臺灣板橋地方法院檢察署檢察官以89年度毒偵字
    第4413號為不起訴處分確定，惟其於前開觀察、勒戒執行完
    畢釋放後5 年內，復因施用第二級毒品，經本院以91年度易
    字第1887號判決判處有期徒刑5 月確定（此部分刑期已於92
    年11月16日執行完畢，於本案尚不構成累犯）。陳信良復因
    施用第一級毒品案件，分別經本院以96年度訴字第3346、37
    52號判決判處有期徒刑9 月、10月確定；因施用第二級毒品
    案件，經本院以96年度易字第1130號判決判處有期徒刑6 月
    確定，嗣前揭三刑期經本院以97年度聲字第1505號裁定定應
    執行有期徒刑1 年10月確定。其另因竊盜、誣告案件，分別
    經本院以97年度易字第888 號、97年度訴字第1123號判決判
    處有期徒刑7 月、4 月確定，嗣前揭二刑期則經本院以97年
    度聲字第3079號裁定定應執行有期徒刑10月確定，其經入監
    接續執行前揭有期徒刑1 年10月、10月之刑期，甫於99年4
    月20日縮刑期滿徒刑執行完畢（於本案構成累犯）。
二、詎陳信良仍不知悔改，於100 年2 月23日20時許，在新北市
    ○○區○○路14號3 樓321 室居住處內，先基於施用第二級
    毒品之犯意，以將第二級毒品甲基安非他命放置在玻璃球吸
    食器內，再點火燒烤吸食煙霧之方式，施用甲基安非他命1
    次後，另基於施用第一級毒品之犯意，以將第一級毒品海洛
    因摻在香菸內，再點燃吸食之方式，施用海洛因1 次。嗣於
    100 年2 月24日12時30分許，因陳信良另涉毒品危害防制條
    例案件遭發布通緝，而為警在上址居住處逮獲，並經其自願
    同意採集尿液送鑑驗後，始悉上情。
三、案經新北市政府警察局三重分局移請臺灣板橋地方法院檢察
    署檢察官偵查後提起公訴。
    理    由
一、本案被告陳信良所犯均係死刑、無期徒刑、最輕本刑為3 年
    以上有期徒刑以外之罪，其於準備程序中就被訴事實皆為有
    罪之陳述，經本院告知簡式審判程序之旨，並聽取公訴人、
    被告之意見後，經合議庭裁定由受命法官獨任進行簡式審判
    程序審理，合先敘明。
二、上揭犯罪事實，業據被告陳信良於檢察官訊問及本院審理時
    均坦承不諱，而其於100 年2 月24日為警查獲後，經採集尿
    液送台灣檢驗科技股份有限公司囑託鑑定結果，確呈嗎啡（
    按海洛因經施用進入人體後，係水解還原成嗎啡，再代謝排
    出體外，業據行政院衛生署藥物食品檢驗局以73藥檢壹字第
    030221號函文說明綦詳，而為本院辦理施用第一級毒品案件
    職務上所已知）及甲基安非他命之陽性反應，有該公司100
    年3 月18日濫用藥物檢驗報告1 份在卷可稽，足以佐證被告
    自白與事實相符，堪以採信。再被告前因施用毒品案件，經
    本院以89年度毒聲字第3798號裁定送觀察、勒戒，經觀察、
    勒戒後，認無繼續施用毒品傾向，於89年7 月12日執行完畢
    釋放出臺灣臺北看守所附設勒戒所，並於89年7 月13日由臺
    灣板橋地方法院檢察署檢察官以89年度毒偵字第4413號為不
    起訴處分確定，惟其於前開觀察、勒戒執行完畢釋放後5 年
    內，復因施用第二級毒品，經本院以91年度易字第1887號判
    決判處有期徒刑5 月確定等情，有臺灣高等法院被告前案紀
    錄表1 份附卷可稽，足徵被告係於觀察、勒戒執行完畢後5
    年內，復有施用第二級毒品犯行經法院判處罪刑後，進而再
    為本案施用甲基安非他命、海洛因之事證明確，已非毒品危
    害防制條例第20、23條所定之「初犯」或「5 年後再犯」情
    形（最高法院95年度第7 次刑事庭會議紀錄參照），自應依
    法論科。
三、按海洛因、甲基安非他命分別屬毒品危害防制條例第2 條第
    2 項第1 款、第2 款所定之第一級、第二級毒品，是核被告
    陳信良所為，係犯毒品危害防制條例第10條第1 項、第2 項
    之施用第一級、第二級毒品罪。被告為施用海洛因、甲基安
    非他命而持有海洛因、甲基安非他命之低度行為，各為其施
    用第一級、第二級毒品之高度行為所吸收，均不另論罪。查
    被告前因施用第一級毒品案件，分別經本院以96年度訴字第
    3346、3752號判決判處有期徒刑9 月、10月確定；因施用第
    二級毒品案件，經本院以96年度易字第1130號判決判處有期
    徒刑6 月確定，嗣前揭三刑期經本院以97年度聲字第1505號
    裁定定應執行有期徒刑1 年10月確定。其另因竊盜、誣告案
    件，分別經本院以97年度易字第888 號、97年度訴字第1123
    號判決判處有期徒刑7 月、4 月確定，嗣前揭二刑期則經本
    院以97年度聲字第3079號裁定定應執行有期徒刑10月確定，
    其經入監接續執行前揭有期徒刑1 年10月、10月之刑期，甫
    於99年4 月20日縮刑期滿徒刑執行完畢，有上開臺灣高等法
    院被告前案紀錄表在卷足徵，被告於有期徒刑執行完畢5 年
    內故意再犯本案有期徒刑以上之前開二罪，依刑法第47條第
    1 項規定皆成立累犯，並均應加重其刑。再被告所犯本案施
    用第一級、第二級毒品二罪，犯意各別，行為互殊，應予分
    論併罰。爰審酌被告前已有因施用第一級、第二級毒品經法
    院判處刑罰之前科紀錄，竟仍不思尋求正當之身心發展，再
    先後施用足以導致精神障礙、性格異常，甚至造成生命危險
    之甲基安非他命、海洛因，戕害一己之身心健康，對社會治
    安可能之危害程度非微，惟其於犯後尚知坦認全部犯行等一
    切情狀，分別量處如主文所示之刑，並定其應執行之刑，以
    資懲儆。
據上論斷，應依刑事訴訟法第273 條之1 第1 項、第299 條第1
項前段，毒品危害防制條例第10條，刑法第11條前段、第47條第
1 項、第51條第5 款，判決如主文。
本案經檢察官王家春到庭執行職務。
中    華    民    國   100    年    6     月    30    日
                  刑事第七庭  法  官  張 兆 光
上列正本證明與原本無異。
如不服本判決，應於判決送達後10日內敘明上訴理由，向本院提
出上訴狀 (應附繕本) ，上訴於臺灣高等法院。其未敘述上訴理
由者，應於上訴期間屆滿後20日內向本院補提理由書「切勿逕送
上級法院」。
                              書記官  曹 秋 冬
中    華    民    國   100    年    6     月    30    日
附錄本案論罪科刑法條：
毒品危害防制條例第10條
施用第一級毒品者，處6 月以上5 年以下有期徒刑。
施用第二級毒品者，處3 年以下有期徒刑。